臺灣嘉義地方法院民事裁定
110年度亡字第26號
聲  請  人  臺灣嘉義地方檢察署檢察官王輝興

相  對  人  孫桂森  


上列聲請人聲請宣告孫桂森死亡事件，本院裁定如下：
    主    文
准對失蹤人孫桂森(男，民國十一年七月十一生，身分證統一編
號：Z○○○○○○○○○號，失蹤前住所：嘉義市○區○○里00鄰○○路○段00
0號）為宣告死亡之公示催告。
該失蹤人孫桂森應於本公示催告最後登載新聞紙之翌日起陸個月
內，向本院陳報現尚生存，如不陳報，本院將宣告其為死亡。無
論何人，凡知該失蹤人孫桂森之生死者，均應於上開時日以前，
將其所知之事實，陳報本院。
聲請程序費用新臺幣壹仟元由聲請人負擔。
    理    由
一、聲請意旨略以：失蹤人孫桂森(男，民國00年0月00日生)於
    103年5月23日登記為失蹤人口在案，失蹤人孫桂森已年滿80
    歲，且迄今失蹤已逾3年，又於77年1月1日起迄今無入出境
    紀錄，亦無就醫紀錄，爰依家事事件法第154條第1項第1款
　　、第155條之規定，為死亡宣告之聲請等語。
二、失蹤人失蹤滿7年後，或失蹤人為80歲以上者，於失蹤滿3年
    後，或失蹤人為遭遇特別災難者，於特別災難終了滿1年後
    ，法院得因利害關係人或檢察官之聲請，為死亡之宣告，民
    法第8條定有明文。又對失蹤人為公示催告，應記載下列各
    款事項：一、失蹤人應於期間內陳報其生存，如不陳報，即
    應受死亡之宣告。二、凡知失蹤人之生死者，應於期間內將
    其所知陳報法院。前條陳報期間，自公示催告最後登載公報
    或新聞紙之日起，應有六個月以上。家事事件法第156條第1
    項亦有明文。
三、經查，聲請人主張之前開事實，業據提出嘉義○○○○○○○○110
    年12月6日嘉市西戶資字第1104501745號函、嘉義市政府警
    察局第一分局103年5月26日嘉市警一戶字第10303003
　　30號函、失蹤人口系統－資料報表、全民健保資料、明細戶
    籍資料查詢結果、戶籍資料、中外旅客個人歷次入出境資料
    查詢、個人戶籍資料查詢結果及個人就醫紀錄查詢等件為證
　　，足認均查無失蹤人孫桂森現仍生存、活動之情形，又失蹤
    人孫桂森失蹤時已年滿80歲，爰依前揭民法第8條第2項之規
    定，以失蹤人失蹤滿3年，對其為宣告死亡之公示催告。
四、又按法院公示催告應公告之；公示催告之公告應揭示於法院
    公告處、資訊網路及其他適當處所；法院認為必要時，並得
    命登載於公報或新聞紙，或用其他方法公告之，家事事件法
    第130條第3、4項規定甚明。又上開規定，於宣告死亡之公
    示催告準用之，亦為同法第156條第3項所明定。準此，本院
    既准對於失蹤人孫桂森為宣告死亡之公示催告，聲請人應於
    本裁定送達之日起拾日內，將本公示催告登載公報、新聞者
    或其他相類之傳播工具壹日，並將登載證據檢送本院，併此
    敘明。
五、依家事事件法第156項，裁定如主文。
　
中　　華　　民　　國　　111 　年　　1 　　月　　27　　日
               家事法庭  法　　　官  黃仁勇           
以上正本係照原本作成。
如對本裁定抗告，須於裁定送達後10日之不變期間內，向本院提
出抗告狀，並繳納抗告費新臺幣1,000元。
中　　華　　民　　國　　111 　年　　1 　　月　　27　　日
                         書　記　官　黃郁萍